---
title: 'El Trabajo en el Perú: análisis descriptivo'
author: Santiago Sotelo
date: '2021-06-28'
slug: trabajo_peru
categories: []
tags: []
output: html_document

---

En esta nota revisaremos la **Encuesta Permanente de Empleo (EPE)** que corresponde al trimestre **Dic-Ene-Feb2021** que se encuentra en la siguiente página: http://iinei.inei.gob.pe/microdatos/

Carguemos la base de datos y revisemos las variables que tiene:

Al final tal vez lo mejor será que ponga todo el código al inicio. Más fácil menos vueltas.

<details><summary> R code </summary>

```{r , results='hide', message=FALSE, warning=FALSE}
library(tidyverse)
library(rio)

epe2021 <- import("C:/Users/Lenovo/Documents/Biblioteca/Tesis/EPE 2021_ Encuesta Permanente de Empleo/Trim Dic-Ene-Feb21.sav")
names(epe2021)

```

</details>

```{r, echo=FALSE}
names(epe2021)
```

Estas son las variables que presenta esta base de datos de las cuales nos interesan, para esta prueba, las siguientes:

 - p107 <- Sexo
 - p108 <- Edad
 - p201 <- ¿La semana pasada usted tuvo algún trabajo?

<details><summary> R code </summary>
```{r, eval=FALSE, message=FALSE, warning=FALSE}
epe2021_1<- subset(epe2021, select=c("p107", "p108", "p201"))
str(epe2021_1)

```
</details>

```{r, echo=FALSE}
epe2021_1<- subset(epe2021, select=c("p107", "p108", "p201"))

str(epe2021_1)
```









